臺灣屏東地方法院民事裁定　　　　　 110年度消債更字第77號
聲　請　人
即 債務 人　陳月琴　

代　理　人　黃千珉律師
上列當事人因消費者債務清理事件聲請更生，本院裁定如下：
    主  文
債務人陳月琴自民國111 年1 月19日中午12時起開始更生程序。
命司法事務官進行本件更生程序。
    理  由
一、按債務人不能清償債務或有不能清償之虞；且無擔保或無優
    先權之本金及利息債務總額未逾新臺幣（下同）1,200 萬者
    ，於法院裁定開始清算程序或宣告破產前，得向法院聲請更
    生；又法院開始更生程序之裁定，應載明其年、月、日、時
    ，並即時發生效力；法院裁定開始更生或清算程序後，得命
    司法事務官進行更生或清算程序。消費者債務清理條例（下
    稱消債條例）第3 條、第42條第1 項、第45條第1 項及第16
    條第1 項前段分別定有明文。
二、聲請意旨略以：聲請人積欠約332,000 元之債務，有不能清
    償之情，且曾於110 年4 月間，與最大債權金融機構渣打國
    際商業銀行股份有限公司（下稱渣打商銀）進行消費者債務
    清理前置協商，惟因無法負擔協商條件而協商不成立。又聲
    請人之無擔保或無優先權之債務總額未逾1,200 萬元，復未
    經法院裁定開始清算程序或宣告破產，爰聲請准予裁定更生
    等語。
三、經查：
  ㈠聲請人之上開主張，業據其提出財團法人聯合徵信中心當事
    人綜合信用報告書、全國財產稅總歸戶財產查詢清單、107
    至109 年度綜合所得稅各類所得資料清單、勞工保險被保險
    人投保資料表等件為證，且最大債權金融機構渣打商銀及聲
    請人均陳報就調解方案無達成共識，並經本院司法事務官於
    聲請人提出之民事陳報狀批示報結改分，有最大債權金融機
    構渣打商銀及聲請人之民事陳報狀可參。是聲請人既與債權
    人前置協商不成立，其提出本件聲請，於法有據。
  ㈡關於聲請人現在收入部分，聲請人現為餐館臨時工，每月所
    得約為15,000元，有收入切結書可參，且聲請人107 至109
    年均無所得，現無投保勞保，顯未受僱於任何公司或商號，
    堪信屬實。至聲請人之支出部分，聲請人陳稱每月必要支出
    費用加計房租共為18,000元，惟無提出全部單據供本院審酌
    ，應依消債條例第64條之2 第1 項規定，以111 年衛生福利
    部公告每人每月最低生活費之1.2 倍計算之數額17,076元為
    計算基準。
  ㈢綜上，聲請人每月可支配所得扣除必要生活費後，已無剩餘
    ，而聲請人積欠之無擔保及無優先權債務至少已達826,440
    元，亦有債權人渣打商銀、安泰商業銀行股份有限公司之陳
    報狀可考，堪認聲請人有不能清償債務之情事，而有更生之
    原因。此外，本件查無消債條例第46條各款所定應駁回更生
    聲請之事由存在，則聲請人所為聲請，應屬有據，爰命司法
    事務官進行本件更生程序。
四、依首開規定，裁定如主文。
中    華    民    國   111    年    1     月    19    日
                  民事庭  法  官  彭聖芳
正本係照原本作成。
本裁定不得抗告。
中    華    民    國   111    年    1     月    19    日
                          書記官  孫秀桃